【裁判字號】    97,訴,323
【裁判日期】    970513
【裁判案由】    毒品危害防制條例
【裁判全文】
臺灣士林地方法院刑事判決               97年度訴字第323號
公  訴  人  臺灣士林地方法院檢察署檢察官
被      告  甲○○
上列被告因違反毒品危害防制條例案件，經檢察官提起公訴（97
年度毒偵字第369 號），經被告於準備程序中就被訴事實為有罪
之陳述，本院裁定改以簡式審判程序審理，並判決如下：
    主  文
甲○○施用第一級毒品，累犯，處有期徒刑柒月。
    事  實
一、甲○○前因施用毒品案件，經送觀察、勒戒後，認無繼續施
    用毒品之傾向，由臺灣士林地方法院檢察署檢察官於民國92
    年6 月13日以92年度毒偵字第604 號為不起訴處分確定，並
    於同日釋放出所。又因施用毒品案件，經本院以93年度士簡
    字第1458號判決處有期徒刑6 月，並於同年10月27日確定，
    於94年8 月18日易科罰金執行完畢。詎甲○○仍不知悔改，
    於前揭觀察勒戒執行完畢出所後5 年內，復基於施用第一級
    毒品海洛因之犯意，於96年10月28日下午某時許，將海洛因
    捲於香菸內，在臺北縣三芝鄉加油站之朋友車內，施用第一
    級毒品海洛因1 次。嗣於96年10月30日下午4 點許，在臺北
    縣三芝鄉○○街與淡金路口為警盤查，經其同意採集尿液送
    驗，始查悉上情。
二、案經臺北縣政府警察局淡水分局報請臺灣士林地方法院檢察
    署檢察官偵查起訴。
    理  由
一、本件被告所犯毒品危害防制條例第10條第1 項之罪，非死刑
    、無期徒刑或最輕本刑有期徒刑三年以上之罪，亦非高等法
    院管轄第一審案件，且於準備程序進行中，被告先就被訴事
    實為有罪之陳述，經告知被告簡式審判程序之旨，並聽取檢
    察官、被告之意見後，本院合議庭裁定由受命法官進行簡式
    審判程序，是本件之證據調查，依刑事訴訟法第273 條之2
    規定，不受同法第159 條第1 項、第161 條之2 、第161 條
    之3 、第163 條之1 及第164 條至第170 條規定之限制，合
    先敘明。
二、上揭犯罪事實，業經被告於本院審理時坦承不諱，且被告為
    警查獲後，經採集其尿液檢體送臺灣檢驗科技股份有限公司
    以酵素免疫分析法初步檢驗，再以氣相層析質譜儀法確認檢
    驗結果，呈嗎啡陽性反應，有臺灣檢驗科技股份有限公司96
    年11月29日編號CH/2007/BO772 濫用藥物尿液檢驗報告及臺
    北縣政府警察局查獲毒品案件尿液檢體監管紀錄表各1 紙附
    卷可稽（見偵卷第9 、7 頁），足徵被告前開施用海洛因之
    自白與事實相符，堪予採信。按施用毒品經觀察、勒戒或強
    制戒治執行完畢釋放後，5 年內再犯毒品危害防制條例第10
    條之施用毒品罪者，檢察官應依法追訴，毒品危害防制條例
    第23條第2 項定有明文。本件被告前因施用毒品案件，經本
    院以92年度毒聲字第539 號裁定送觀察、勒戒後，認無繼續
    施用毒品之傾向，經臺灣士林地方法院檢察署檢察官以92年
    度毒偵字第604 號為不起訴處分確定，並於92年6 月13日釋
    放出所等情，有前揭臺灣士林地方法院檢察署92年度毒偵字
    第604 號不起訴處分書、93年度毒偵字第1011號聲請簡易判
    決處刑書、臺灣士林地方法院93年度士簡字第1458號判決書
    、臺灣士林地方法院檢察署刑案資料查註紀錄表及法務部全
    國檢察官線上查詢刑案人犯在監所最新資料報表各1 份在卷
    可考 (見偵卷第18頁至第25頁)。 從而，被告確有於92年6
    月13日觀察勒戒執行完畢釋放後，5 年以內再犯毒品危害防
    制條例第10條第1 項之施用毒品海洛因犯行。故本件事證明
    確，被告犯行洵堪認定，應依法論科。
二、按海洛因為毒品危害防制條例第2 條第2 項第1 款所規定之
    第一級毒品，核被告所為，係犯毒品危害防制條例第10 條
    第1 項之施用第一級毒品罪。其施用前後持有毒品之低度行
    為為施用毒品之高度行為所吸收，不另論罪。被告曾因施用
    毒品案件，經本院以93年度士簡字第1458號判決處有期徒刑
    6 月，於94年8 月18日易科罰金執行完畢，此有台灣高等法
    院被告前案紀錄表在卷可稽，其於有期徒刑執行完畢5 年內
    ，故意再犯本件有期徒刑以上之罪，應論以累犯，並加重其
    刑。爰審酌被告前曾有施用毒品之犯行，經觀察勒戒之治療
    程序後，仍未戒除惡習而繼續施用，顯見其無戒絕之決心，
    惟施用毒品僅係戕害自身健康，尚未危害他人，並考量其生
    活狀況、智識程度，暨犯罪後坦承犯行等一切情狀，量處如
    主文所示之刑。被告雖請求本院量處有期徒刑6 月，惟被告
    所犯施用第一級毒品罪，法定最輕本刑為有期徒刑6 月，而
    本件被告係累犯，依刑法第47條第1 項規定應加重其刑，是
    依加重其刑之結果，本院無從量處最低刑度6 月，附此說明
    。
據上論斷，應依刑事訴訟法第273 條之1 第1 項、第299 條第1
項前段，毒品危害防制條例第10條第1 項，刑法第11條前段、第
47條第1項，判決如主文。
本案經檢察官余秉甄到庭執行職務
中    華    民    國    97    年    5     月    13    日
                  刑事第四庭法  官    洪慕芳
以上正本證明與原本無異。
如不服本判決，應於判決送達後10日內，向本院提出上訴狀。
                            書記官    林靜枝
中    華    民    國    97    年    5     月    13    日
附錄本案論罪科刑法條：
毒品危害防制條例第10條第1 項：
  施用第一級毒品者，處6 月以上5 年以下有期徒刑。


司法院資訊處製作；財團法人民間司法改革基金會備份。
